fi: Yhteensopiva lasitteen kerrostus: Kerrostettava (sama tuotesarja); Kerrostettava (yleinen); Reaktiivinen kerrostettuna; Yksi kerros (ei tarkoitettu kerrostamiseen); Muu
zh-CN: 适配釉料叠涂工艺: 可叠加（同一产品线）; 可叠加（通用）; 叠加时发生反应; 单涂层（不可叠加）; 其他
en: Compatible glaze layering: Layerable (same product line); Layerable (universal); Reactive when layered; Single-coat (not intended for layering); Other
hr-HR: Kompatibilno nanošenje glazure: Slojevito nanošenje (ista linija proizvoda); Slojevito nanošenje (univerzalno); Reaktivno pri slojevitom nanošenju; Jednoslojno (nije namijenjeno slojevitom nanošenju); Ostalo
ko: 호환 유약 레이어링: 레이어링 가능(동일 제품군); 레이어링 가능(범용); 레이어링 시 반응형; 단일 코팅(레이어링용 아님); 기타
pt-PT: Camadas de esmalte compatíveis: Em camadas (mesma linha de produtos); Em camadas (universal); Reativo quando em camadas; Camada única (não destinado a camadas); Outro
ru: Совместимость с многослойным нанесением глазури: Для наслаивания (одна линейка товаров); Для наслаивания (универсальные); Реактивные при наслаивании; Однослойные (не предназначены для наслаивания); Другое
ro-RO: Stratificare a glazurii compatibilă: Stratificabil (aceeași linie de produse); Stratificabil (universal); Reactiv la stratificare; Un singur strat (nu este destinat stratificării); Altele
sk-SK: Kompatibilné vrstvenie glazúry: Možno vrstviť (rovnaký produktový rad); Možno vrstviť (univerzálne); Reaktívne pri vrstvení; Jedna vrstva (nie je určené na vrstvenie); Iné
nl: Compatibele glazuur gelaagdheid: Geschikt voor meerdere lagen (dezelfde productlijn); Geschikt voor meerdere lagen (universeel); Reactief bij meerdere lagen; Enkele laag (niet bedoeld voor meerdere lagen); Overig
de: Kompatible Glasurschichtung: Mehrschichtig auftragbar (gleiche Produktlinie); Mehrschichtig auftragbar (universal); Reaktiv bei Schichtung; Einzelschicht (nicht für Schichtung vorgesehen); Sonstige
zh-TW: 相容的釉料疊塗: 可疊塗 (相同產品線); 可疊塗 (通用); 疊塗時具反應性; 單層塗層 (不適用於疊塗); 其他
th: การเคลือบชั้นที่เข้ากันได้: ทาทับได้ (สายผลิตภัณฑ์เดียวกัน); ทาทับได้ (อเนกประสงค์); ทำปฏิกิริยาเมื่อทาทับ; ทาชั้นเดียว (ไม่เหมาะสำหรับทาทับ); อื่นๆ
sl-SI: Združljivo nanašanje glazure: Možnost plastenja (ista linija izdelkov); Možnost plastenja (univerzalno); Reaktivno pri plastenju; Enoslojno (ni namenjeno plastenju); Drugo
vi: Khả năng phủ lớp men tương thích: Có thể xếp lớp (cùng dòng sản phẩm); Có thể xếp lớp (phổ thông); Phản ứng khi xếp lớp; Phủ một lớp (không dùng để xếp lớp); Khác
ja: 互換性のある釉薬の重ね塗り: 重ね塗り可能 (同シリーズ); 重ね塗り可能 (ユニバーサル); 重ね塗り時反応; 1回塗り (重ね塗り非推奨); その他
hu: Kompatibilis mázrétegezés: Rétegezhető (azonos termékcsalád); Rétegezhető (univerzális); Rétegezve reaktív; Egyrétegű (nem rétegezésre szánt); Egyéb
pt-BR: Aplicação de camadas de esmalte compatíveis: Aplicável em camadas (mesma linha de produtos); Aplicável em camadas (universal); Reativo quando em camadas; Camada única (não indicado para sobreposição); Outro
lt-LT: Suderinamas glazūros sluoksniavimas: Sluoksniuojamas (ta pati produktų linija); Sluoksniuojamas (universalus); Reaguoja sluoksniuojant; Vieno sluoksnio (neskirtas sluoksniuoti); Kita
nb: Kompatibel glasurlagdeling: Kan legges i lag (samme produktlinje); Kan legges i lag (universell); Reaktiv ved lagdeling; Enkelt strøk (ikke beregnet for lagdeling); Annet
it: Stratificazione di smalto compatibile: Stratificabile (stessa linea di prodotti); Stratificabile (universale); Reattivo se stratificato; Strato singolo (non destinato alla stratificazione); Altro
da: Kompatibel glasurlagdeling: Kan lægges i lag (samme produktlinje); Kan lægges i lag (universel); Reaktiv når lagt i lag; Et enkelt lag (ikke beregnet til lagdeling); Andet
el: Συμβατή επικάλυψη υαλώματος: Επιδέχεται στρώσεις (ίδια σειρά προϊόντων); Επιδέχεται στρώσεις (γενικής χρήσης); Αντιδρά σε στρώσεις; Μία στρώση (δεν προορίζεται για τοποθέτηση σε στρώσεις); Άλλο
pl: Kompatybilne nakładanie warstw szkliwa: Możliwość nakładania warstwowego (ta sama linia produktów); Możliwość nakładania warstwowego (uniwersalne); Reaktywne po nałożeniu warstwowym; Jednowarstwowe (nie do nakładania warstwowego); Inne
bg-BG: Съвместимо нанасяне на глазура на слоеве: С възможност за наслояване (същата продуктова линия); С възможност за наслояване (универсален); Реактивно при наслояване; Еднослойно (не е предназначено за наслояване); Друго
cs: Kompatibilní vrstvení glazury: Lze vrstvit (stejná produktová řada); Lze vrstvit (univerzální); Reaguje při vrstvení; Jedna vrstva (není určeno k vrstvení); Jiné
fr: Compatibilité de superposition d’émail: Superposable (même gamme de produits); Superposable (universel); Réactif par superposition; Monocouche (non conçu pour la superposition); Autre
sv: Kompatibel glasyrlager: Kan appliceras i lager (samma produktlinje); Kan appliceras i lager (universell); Reaktiv vid applicering i lager; Ett lager (ej avsedd för flera lager); Övrigt
tr: Uyumlu sır tabakası: Katmanlanabilir (aynı ürün serisi); Katmanlanabilir (evrensel); Katmanlandığında reaktif; Tek katmanlı (katmanlamaya uygun değil); Diğer
es: Compatibilidad con capas de esmalte: Aplicable en capas (misma línea de productos); Aplicable en capas (universal); Reactivo al aplicarse en capas; Una sola capa (no diseñado para aplicarse en capas); Otro